臺灣新竹地方法院民事裁定
110年度簡抗字第6號
抗  告  人  陳文金  
相  對  人  邱紹華  

上列抗告人與相對人邱紹華間確認本票債權不存在事件，抗告人
對於本院新竹簡易庭中華民國110年6月18日所為之110年度竹簡
字第209號裁定提起抗告，本院裁定如下：
    主  文
抗告駁回。
抗告費用新臺幣壹仟元由抗告人負擔。
    理  由
一、抗告意旨略以：相對人持有如附表所示之本票(下稱系爭本
    票)確實為抗告人所簽發；然抗告人於民國108年至109年間
    ，已給付現金新臺幣(下同)150,000元以上予相對人，故系
    爭本票債權業因抗告人清償而消滅，此可由先前抗告人使用
    之福泰飯店公務手機內儲存之LINE對話紀錄證明，是抗告人
    對於本院110年度竹簡字第209號裁定不服，爰依法提起抗告
    等語。
二、按民事訴訟除別有規定外，確定之終局判決就經裁判之訴訟
    標的，有既判力；原告之訴，其訴訟標的為確定判決之效力
    所及者，法院應以裁定駁回之，民事訴訟法第400條第1項、
    第249條第1項第7款分別定有明文。前開規定，於簡易程序
    準用之，並為同法第436條第2項所明定。又按所謂一事不再
    理之原則，乃指同一事件已有確定之終局判決者，當事人不
    得對其另行起訴而言，所謂同一事件，係指同一當事人就同
    一法律關係而為同一、正相反對或可以代用之請求而言，準
    此，確定終局判決之既判力所及之當事人及其繼受人，就該
    確定終局判決中已經裁判之法律關係，另行提起新訴，如新
    訴所求判決之內容，與確定判決之內容係可以代用者，即應
    認為係屬同一事件，而受一事不再理原則之限制。
三、經查，本件抗告人於原審起訴主張相對人持有之系爭本票雖
    為其所簽發，然其業已清償，因此請求確認系爭本票債權不
    在等語；惟抗告人於本件繫屬前，已於109年10月26日針對
    系爭本票向本院提起確認本票債權不存在之訴(案號：109年
    度竹簡字第496號，下稱前案訴訟)，主張其確實簽發系爭本
    票，然已陸續清償款項共計超過14萬元，故系爭本票所擔保
    之債權已清償完畢而消滅等情，經前案訴訟以抗告人無法證
    明有將積欠相對人之投資款清償完畢之事實，因而認抗告人
    請求確認相對人持有抗告人簽發之系爭本票不存在為無理由
    ，而於110年1月29日以109年度竹簡字第496號民事簡易判決
    駁回抗告人之訴，抗告人亦未提起上訴而確定在案，有前案
    判決在卷可參(見原審卷第25頁至第27頁)，並經本院依職權
    調閱前案卷宗核閱無訛。準此，本件訴訟之當事人、訴訟標
    的及請求之原因事實均與前案訴訟相同，聲明亦未逸脫前案
    訴訟聲明之範圍，揆諸上開說明，本件訴訟與前案訴訟應屬
    同一事件，抗告人之起訴應受前案確定判決既判力之拘束，
    而不得再針對同一事件重複起訴。從而，原審以抗告人提起
    本件訴訟，顯然違反一事不再理之原則，而裁定駁回抗告人
    所為之請求，於法並無不符。抗告意旨仍執陳詞指摘原裁定
    不當，提起本件抗告，為無理由，應予駁回。
四、據上論結，本件抗告為無理由，依民事訴訟法第436條之1第
    3項、第495條之1第1項、第449條第1項、第95條、第78條，
    裁定如主文。
中　　華　　民　　國　　110 　年　　8 　　月　　4 　　日
                  民事第一庭  審判長法  官  彭淑苑
　　　　　　　　　　　　　　　　　　法  官  周美玲
　　　　　　　　　　　　　　　　　　法  官  李宇璿
以上正本係照原本作成。
本裁定不得抗告。
中　　華　　民　　國　　110 　年　　8 　　月　　4 　　日
                                    書記官  王恬如
　　　附表：
編號 發票日  票面金額 (新臺幣) 到期日 票號 1 107年11月12日 14萬元 107年12月30日 00-00-000000